# DESARROLLADOR FULLSTACK

## JOSE ALFREDO ZUÑIGA ESPARZA

Desarrollador Fullstack con más de 6 años de experiencia en el diseño, desarrollo e implementación de soluciones tecnológicas utilizando herramientas como Angular, React, .NET y NodeJs. Me caracterizo por mi capacidad de adaptación y mi constante interés por aprender nuevas tecnologías. A lo largo de mi trayectoria, he demostrado un crecimiento continuo, logrando resultados tangibles en los proyectos en los que he participado. Mi compromiso es seguir aportando valor, contribuyendo al éxito de los equipos y enfrentando nuevos desafíos con entusiasmo y dedicación.

## EXPERIENCIA LABORAL

#### **Desarrollador FullStack**

Prime Corp Tech, Jun 2024 - Actualmente.

 Colaboro en el desarrollo de aplicaciones web completas y robustas para diversos sectores, usando tecnologías modernas. En el Frontend, trabajo con Angular. Para el Backend implemento .NET Core.
 Gestiono bases de datos mediante SQLServer. Y para la estructura y organización del proyecto utilizo <u>ABP</u>.

#### **Desarrollador FullStack**

## Vianney Textil Hogar, Abr 2021 - May 2024

- Desarrollé aplicaciones web utilizando tecnologias como Angular 10, NodeJs 17, .NET con arquitectura MVC, GitLab, y Oracle.
   Desarrolle servicios automatizados en Windows con C# y NodeJs.
- Desarrollé y consumí APIS usando .NET y NodeJS.

## Desarrollador en Angular

#### Boz IT Development, May 2019 - Mar 2021

 Me desempeñé como desarrollador frontend de una plataforma web robusta usando tecnologías como Angular 8, JavaScript, HTML y CSS, con SCRUM.

#### Desarrollador en .NET

## Informatic Help Agency, Sep 2018 - May 2019

 Trabajé como desarrollador FullStack de una plataforma web para control de documentos fiscales usando tecnologías como .NET en arquitectura MVC.

## CONTACTO

alfredoz.dev@gmail.com

+52 (449) 356 0005

in <u>alfredozdev</u>

www.alfredoz.dev

20358, Aguascalientes, Mexico.

## EDUCACIÓN

## Universidad Politécnica de Aguascalientes

Ingeniería en Sistemas Estratégicos de la Información, 2019

Curso React en Udemy React y TypeScript 57 horas

## CURSOS / IDIOMAS

## **Cursos Platzy.**

Angular, Git, JavaScript. 2023

#### Idiomas

Ingles: B1. Español: nativo.

# FULLSTACK DEVELOPER

## JOSE ALFREDO ZUÑIGA ESPARZA

Fullstack Developer with over 6 years of experience in designing, developing, and implementing technological solutions using tools such as Angular, React, .NET, and NodeJs. I am characterized by my adaptability and constant interest in learning new technologies. Throughout my career, I have demonstrated continuous growth, achieving measurable results in the projects I have been part of. My commitment is to keep adding value, contributing to the success of teams, and taking on new challenges with enthusiasm and dedication.

## WORK EXPERIENCE

## **FullStack Developer**

## Prime Corp Tech, Jun 2024 - Currently

 Collaborate in the development of complete and robust web applications for various sectors, using modern technologies. On the Frontend, work with Angular. For the Backend, implement .NET Core.
 Manage databases using SQL Server. Additionally, for project structure and organization, use <u>ABP</u>.

#### **FullStack Developer**

#### Vianney Textil Hogar, Apr 2021 - May 2024

 Development of web applications using technologies such as Angular 10, NodeJs 17, .NET with MVC architecture, and Oracle.
 Development of automated Windows services using C# and NodeJS.
 Development and consumption of APIs.

## **Angular Developer**

#### Boz IT Development, May 2019 - Mar 2021

• FrontEnd development of a robust web platform using technologies such as Angular 8, JavaScript, HTML, and CSS, supporting BackEnd with .NET.

#### .NET Developer

## Informatic Help Agency, Sep 2018 - May 2019

• FullStack development of a web platform for managing fiscal documents using technologies such as .NET with MVC architecture.

## CONTACT

alfredoz.dev@gmail.com

+52 (449) 356 0005

<u>alfredozdev</u>

www.alfredoz.dev

20358, Aguascalientes, Mexico.

## EDUCATION

## Universidad Politécnica de Aguascalientes

**Engineer in Strategic Information Systems, 2019** 

Udemy Course React
React y TypeScript 57 hours

## COURSES / LANGUAGES

#### **Platzy Courses**

Angular, Git, JavaScript. 2023

## Languages

English: B1. Spanish: native.